臺灣臺中地方法院刑事判決　　　　　　　　　　　　九十三年度訴字第一五六一號
　　公　訴　人　臺灣臺中地方法院檢察署檢察官
　　被　　　告　甲○○
右列被告因違反商業會計法等案件，經檢察官提起公訴（九十三年度偵字第一０八九
五號），本院合議庭裁定依簡式審判程序審理，判決如左：
    主  文
甲○○連續商業負責人以明知為不實之事項，而填製會計憑證，處有期徒刑壹年陸月
，緩刑肆年，緩刑期內付保護管束。
    犯罪事實及理由
一、犯罪事實：
    甲○○自民國九十一年六月間起，接任視豐科技股份有限公司（下稱視豐公司）
    之負責人，為商業會計法第四條所稱之商業負責人，主要從事電腦螢幕之買賣與
    維修。但視豐公司自八十六年間起，營運即呈現虧損狀態，勉力維持至九十一年
    底，財務、資金週轉出現困難，適有相識之客戶邱勝彥（另由臺灣高等法院臺中
    分院九十四年度上訴字第一一四號審理中）思以「假出口，真退稅」之欺偽手段
    ，向稅捐稽徵機關申退溢付營業稅款，乃向甲○○表示要購買視豐公司統一發票
    （電子發票）偽充作進項會計憑證，甲○○因急需現金週轉、支付到期票款及為
    提升視豐公司營業額以提高銀行放貸之信用額度，明知並無實際交易之事實，竟
    基於幫助邱勝彥擔任負責人之亞美巨科技有限公司（九十一年十月廿八日變更名
    稱為大來科技有限公司，下稱大來公司）以前述詐術逃漏稅捐及填製不實會計憑
    證之概括犯意，與邱勝彥議定以每張統一發票金額百分之三點五作為購買統一發
    票之價金，並自九十一年十月間起至九十二年四月間止，連續虛以電腦硬體、控
    制器等品名，及依邱勝彥指定之億富國際股份有限公司（負責人葉玲秋）、優比
    數科技有限公司（負責人黃明智）、波音科技有限公司（負責人蘇建川）、鼎富
    貿易有限公司（負責人陳麗潔）、大來公司為買受人，將此等不實事項，填製在
    屬於視豐公司會計憑證之統一發票上，再販售予邱勝彥，其中買受人為億富國際
    有限公司、優比數科技有限公司、波音科技有限公司、鼎富貿易有限公司之統一
    發票，再由各該公司開立統一發票給亞美巨公司（嗣變更為大來公司），邱勝彥
    皆持以偽充作大來公司之進項憑證。總計甲○○所填製並出售予邱勝彥之內容不
  實之統一發票金額約新臺幣（下同）六億餘元，除自邱勝彥處獲取不法利益約一
    千八百餘萬元外，並因而幫助大來公司逃漏稅捐二千五百一十一萬一千一百一十
    六元，幫助億富國際股份有限公司逃漏稅捐八百六十四萬四千六百六十三元，幫
    助優比數科技有限公司逃漏稅捐七百四十三萬四千五百六十九元，幫助波音科技
    有限公司逃漏稅捐四百二十六萬四千九百二十二元，幫助鼎富貿易有限公司逃漏
    稅捐二百七十萬二千九百三十七元。嗣因甲○○未能如數繳付營業稅（發票金額
    百分之五）予稅捐稽徵機關，進而查悉上情。
二、右開犯罪事實，有下列證據可證：
（一）被告甲○○於調查時、偵查中之自白，及於本院準備程序及審理時為認罪之陳
      述。
（二）另案被告邱勝彥於調查時、偵查中之供述，證人葉玲秋、黃明智、蘇建川分別
      於調查時、偵查中之證述。
（三）財政部臺灣省中區國稅局營業人銷售額與稅額申報書、營業人申報適用零稅率
      銷售額清單、適用零稅率銷售額分期別明細表、退稅主檔查詢選擇畫面、退稅
      主檔各細項線上查詢畫面、營業人使用三聯式統一發票明細表、營業人使用二
      聯式統一發票明細表、進銷項憑證明細資料表、支票、統一發票、公司基本資
      料查詢、臺灣銀行光碟櫃歷史明細查詢系統、收據、出口報單、財政部臺灣省
      中區國稅局民權稽徵所九十四年一月二十四日中區國稅民權三字第０九四００
      ０二一九八號函暨相關附件資料。
三、被告前未曾受有期徒刑以上刑之宣告，有臺灣臺中地方法院檢察署刑案資料查註
    紀錄表、臺灣高等法院被告全國前案紀錄表可按，其因所經營之視豐公司長期營
    運不善，一時失慮，致罹法典，所幫助逃漏之稅捐金額雖然可觀，但犯罪之動機
    、目的尚屬單純，手段亦稱平和，被告犯後又始終坦認犯行，態度良好，再考之
    視豐公司於被查獲時，業已申請停業，當信被告應無再犯之虞，爰併予宣告緩刑
    四年，以啟自新。惟被告係商業負責人，竟不思以正當方式處理營運不善之窘境
    ，而以前開不法手段圖得暴利，顯見其守法觀念仍待加強，本院綜合各情，認應
    由觀護人以專業知識輔導其品德，爰併予宣告緩刑期內付保護管束。
四、依刑事訴訟法第二百七十三條之一第一項、第二百九十九條第一項前段、第三百
    十條之二、第四百五十四條第一項，商業會計法第七十一條第一款，稅捐稽徵法
    第四十三條第一項，刑法第十一條前段、第五十六條、第五十五條、第七十四條
    第一款、第九十三條第一項，判決如主文。
本案經檢察官乙○○到庭執行職務
中      華      民      國    九十四    年      三      月    三十一    日
                                臺灣臺中地方法院刑事第一庭
                                        法  官  莊  嘉  蕙
右正本證明與原本無異。
如不服本判決，應於送達後十日內向本院提出上訴狀（須附繕本），上訴於臺灣高等
法院臺中分院。
                                        書記官
中      華      民      國    九十四    年      三      月    三十一    日
附錄論罪科刑法條
商業會計法第七十一條第一款
商業負責人、主辦及經辦會計人員或依法受託代他人處理會計事務之人員有左列情事
之一者，處五年以下有期徒刑、拘役或科或併科新台幣十五萬元以下罰金：
一  以明知為不實之事項，而填製會計憑證或記入帳冊者。
稅捐稽徵法第四十三條第一項
教唆或幫助犯第四十一條或第四十二條之罪者，處三年以下有期徒刑、拘役或科新台
幣六萬元以下罰金。
